【裁判字號】    97,易,795
【裁判日期】    970416
【裁判案由】    毀損
【裁判全文】
臺灣板橋地方法院刑事判決               97年度易字第795號
公  訴  人  臺灣板橋地方法院檢察署檢察官
被      告  甲○○
上列被告因毀損案件，經檢察官提起公訴（97年度偵字第5356號
），本院判決如下：
    主  文
甲○○損壞他人車牌號碼六八五七—ＱＪ號自小客車之左前葉子
板、左前門、左後門、右前葉子板、右前門、右後門、引擎蓋等
處之烤漆，足以生損害於他人，處有期徒刑月，如易科罰金，
以新台幣壹仟元折算壹日。
    事  實
一、甲○○為追求劉伊娌，於民國96年12月26日21時許電話撥打
    予劉伊娌，劉伊娌不堪其擾，遂將電話交由正巧在其家中之
    同事丙○○，丙○○因在電話中試圖為上開二人間所生之感
    情糾紛進行排解，而與甲○○發生口角，甲○○即對丙○○
    表示稱：「我知道你是丙○○，也知道你的車牌號碼為6857
    -QJ 」等語，遂再基於毀損之故意，於隔日即96年12月27日
    21時37分許，騎乘其所有車牌號碼OWL-5011號重型機車，自
    其位臺北縣新莊市○○路之住處前往劉伊娌位於臺北縣板橋
    市○○路○ 段106 巷12弄11號之住處旁，以持不明硬物，來
    回刮損登記在乙○○名下、而由丙○○所使用並停放於劉伊
    娌上揭住處附近之車牌號碼6857-QJ 自用小客車之左前葉子
    板、左前門、左後門、右前葉子板、右前門、右後門、引擎
    蓋等處之部分烤漆，致該車上開部位之烤漆損壞，外觀效能
    喪失而須重新拷漆始能回復原狀（修復費用新臺幣67,500元
    ），足以生損害於乙○○及丙○○。嗣經丙○○發現車輛遭
    刮損後，調閱附近路口監視錄查看，而悉上情。
二、案經丙○○訴由臺北縣警察局海山分局報告及乙○○告訴台
    灣板橋地方法院檢察署檢察官偵查起訴。
    理  由
一、按被告以外之人於審判外之陳述，雖不符同法第159 條之1
    至第159 條之4 之規定，但經當事人於審判程序同意作為證
    據，法院審酌該言詞陳述或書面陳述作成時之情況，認為適
    當者，亦得為證據；當事人、代理人或辯護人於法院調查證
    據時，知有第159 條第1 項不得為證據之情形，而未於言詞
    辯論終結前聲明異議者，視為有前項之同意，此據同法第15
    9 條之5 規定甚明。查本判決後引之被告以外之人於審判外
    之陳述，固均屬傳聞證據，惟被告及其等辯護人就該等審判
    外陳述之證據能力，於本院準備程序均表示不予爭執，且迄
    至言詞辯論終結前，就該等證據資料之證據能力亦未再聲明
    異議，而公訴檢察官於本院準備程序期日中則表示該等證據
    資料均有證據能力。本院審酌該等證據資料製作時之情況，
    尚查無違法不當及證明力明顯過低之瑕疵，亦認為以之作為
    證據應屬適當，故揆諸前開法律規定與說明，爰逕依刑事訴
    訟法第159 條之5 規定，認該等證據資料均例外有證據能力
    。另卷附車損照片2 張、監視錄影光碟1 張及翻拍照片6 張
    ，當事人亦未於言詞辯論終結前爭執其證據能力，且無事實
    顯示係違法蒐證所取得，亦認具有證據能力。
二、訊據被告甲○○矢口否認前開犯行，辯稱：監視錄影畫面內
    之人確實是伊，但伊只是到附近的夜市吃東西而經過該處，
    且於經過系爭車輛時，並未持東西刮損汽車烤漆云云。經查
    ：
  (一)上揭事實，業據告訴人丙○○於警訊、偵查指述歷歷，復於
    本院審理時到庭證述甚詳，又系爭車牌號碼6857-QJ 號自小
    客車之左前葉子板、左前門、左後門、右前葉子板、右前門
    、右後門、引擎蓋等處之烤漆，確遭以硬物刮損而呈現長線
    狀之刮痕等情，復有偵查卷附汽車烤漆毀損之照片2 幀可稽
    ，足認告訴人之指述，應可採信，告訴人丙○○所使用之前
    開汽車確遭人持不明硬物刮損，而致烤漆毀損之情，甚屬明
    確。
  (二)被告雖以前揭情詞置辯，然經觀看告訴人丙○○至當地里長
    辦公室所調閱之監視錄影光碟後，被告先騎乘機車於系爭車
    輛停放處附近徘徊，再將機車停放在該車前方緊臨之巷內，
    隨後自巷口走出即進入系爭車輛左邊車門與隔壁間之間隔處
    ，以手接觸該車左邊車門，復再返回彎進巷口，嗣後自巷口
    走出即靠近系爭車輛之右方，以手接觸汽車，不間斷地自該
    車右前方之葉子板、右前車門、右後車門、車尾引擎蓋等處
    為刮車動作，復自車尾處向右前車頭再為刮車動作1 次，期
    間尚不時偶爾回頭張望等情，有被告不爭執之監視畫面轉錄
    光碟1 片及翻拍照片6 張可稽，是由上述證據已可清楚辨識
    被告確有以手碰觸該車並為刮車之動作乃屬明確，且被告所
    接觸系爭車輛之位置，亦與該車烤漆遭刮除之部位明顯一致
    ，足認確係被告所為。另依證人劉伊娌在本院證稱：其住家
    附近之夜市並非具有盛名之夜市，只是個很小的夜市○○路
    過去約5 到10分鐘，但夜市附近均可停放機車等語，暨參諸
    被告在警詢中亦表示已忘記是到夜市的那個攤子吃東西，顯
    見其並非特意至該夜市某偏好之攤位消費之情，本案被告自
    其位於新莊市○○路之住處，特意騎乘機車至劉伊娌位於板
    橋市○○路住處附近後，又將機車停放在距離夜市仍須步行
    5 分鐘遠處，對於實際消費之攤位及位置卻又無法清楚交代
    ，可徵其辯稱事發時會將機車停放在告訴人前揭車輛附近，
    係為到附近夜市吃東西云云，要與常情不符，不足採信。
  (三)再者，證人丙○○於事發前一日，即因排解被告與劉伊娌間
    之感情糾紛，而與被告在電話裡發生口角，被告於電話中並
    曾提及知悉丙○○此人及系爭車輛車牌號碼等語，另於事發
    之翌日，證人劉伊娌與丙○○一同至當地里長辦公室調閱該
    車停放處之監視錄影畫面而發現係被告所為後，其等二人與
    被告間即曾就車損賠償事宜進行討論，惟因估價後之修復費
    用過高，被告因而不願賠償等事實，亦經證人丙○○、劉伊
    娌於本院證述綦詳，且兩人對於電話中之對話內容、調閱監
    視光碟而發現被告之經過、事後與被告洽談賠償事宜等情節
    ，均互核相符，證人劉伊娌、丙○○又無故意誣攀被告之動
    機，自堪認兩人所述實在，而足採信。執此以觀，被告在與
    丙○○發生口角之隔日晚間，即騎乘機車自新莊市至證人劉
    伊娌位於板橋市○○路之住處附近，是告訴人上開車損情況
    ，倘非被告所為，自無如此巧合之事，堪信被告係因對丙○○心生嫌隙，而故意毀損丙○○所使用並停放於劉伊娌住處
    附近之系爭汽車烤漆自明。
  (四)從而本件事證明確，被告所辯顯係卸責之詞，無足採認，被
    告毀損犯行，洵堪認定，應依法論科。
三、核被告甲○○之所為，係犯刑法第354 條之損壞他人物品罪
    。爰審酌被告並無任何刑案前科紀錄，有臺灣高等法院被告
    前案紀錄表在卷可按，素行尚可，惟被告有高中畢業之智識
    程度，此有警詢筆錄所載足憑，本應謹慎行止，僅因感情因
    素，即以非理性之方式，特意前往板橋市○○路，恣意毀損
    告訴人汽車烤漆以洩憤，造成告訴人丙○○支出修復費用67
    ,500 元 ，此有工作維修單1 份可參，損失非輕，是其無論
    犯罪手段、動機及目的，均應予非難，且被告於偵審過程猶
    仍否認犯行，無視調取監視錄影畫面等確切證據，顯見全無
    歉意及悔過之心，犯後態度不佳，迄今又仍拒絕與被害人達
    成民事和解等一切情狀，從重量處如主文所示之刑，並諭知
    易科罰金之折算標準，以資懲儆。又被告持不明器物刮損告
    訴人所有車輛，因該器物並未扣案，並無法證明為被告所有
    ，爰不併與宣告沒收，併此敘明。
據上論斷，應依刑事訴訟法第299 條第1 項前段，刑法第354 條
、第41條第1 項前段，刑法施行法第1 條之1 第1 項、第2 項前
段，判決如主文。
本案經檢察官江祐丞到庭執行職務。
中    華    民    國    97    年    4     月    16    日
                  刑事第十一庭  法  官   邱景芬
以上正本證明與原本無異
如不服本判決應於送達後10日內向本院提出上訴狀
                                書記官  曾千庭
中    華    民    國    97    年    4     月    16    日
附錄本案論罪科刑法條全文：
刑法第354條：
毀棄、損壞前二條以外之他人之物，或致令不堪用，足以生損害
於公眾或他人者，處 2 年以下有期徒刑、拘役或 500 元以下罰
金。


司法院資訊處製作；財團法人民間司法改革基金會備份。
